臺灣彰化地方法院彰化簡易庭民事判決
111年度彰簡字第407號
原      告  許時善  

被      告  許瑞帆即許木生之遺產管理人


            許安    
            許秋波  
            許恒昌  
            許金杉  
            林進花  
            許西州  
            許其聰  
            許家偉  
            許文隆  
            許勝隆  
            許勝榮  
            許嘉興  
            許紘齊  
            許啓川  
            許淑慧  
上列當事人間請求分割共有物事件，本院不經言詞辯論，判決如
下：
    主      文
原告之訴駁回。
訴訟費用由原告負擔。
    事實及理由
一、原告主張：兩造共有彰化縣○○鄉○○段000地號土地（下稱系
    爭土地），請准予分割，分割方法待勘測後提出等語。
二、按原告之訴，有下列各款情形之一者，法院得不經言詞辯論
    ，逕以判決駁回之。但其情形可以補正者，審判長應定期間
    先命補正：一、當事人不適格或欠缺權利保護必要。二、依
    其所訴之事實，在法律上顯無理由，民事訴訟法第249條第2
    項定有明文，且該規定於簡易訴訟程序亦有適用，此觀民事
    訴訟法第436條第2項自明。所謂「當事人適格」，係指具體
    訴訟可為當事人之資格，得受本案之判決而言。此種資格，
    稱為訴訟實施權或訴訟行為權。判斷當事人是否適格，應就
    該具體之訴訟，依當事人與特定訴訟標的之法律關係定之，
    且當事人適格為訴權存在之要件，屬法院應依職權調查之事
    項（最高法院95年度台抗字第78號及96年度台上字第1780號
    等民事裁判意旨參照）。又按依民法第1151條規定，繼承人
    有數人時，在分割遺產前，各繼承人對於遺產全部為公同共
    有。如請求對公同共有之遺產為處分，其訴訟標的，對於繼
    承人全體，必須合一確定，倘未列繼承人全體為當事人，自
    屬當事人不適格（最高法院81年度台上字第595號判決要旨
    參照）。又共有物之分割，於共有人全體有法律上之利害關
    係，須共有人全體始得為之，故請求分割共有物之訴，屬於
    民事訴訟法第56條第1項所稱固有必要共同訴訟，應由共有
    人全體或共有人內利害相同之全體，共同起訴或共同被訴，
    否則當事人不適格，法院得逕認為無理由而為駁回之判決（
    最高法院42年台上字第318號判決要旨參照）。
三、查本件原告起訴主張系爭土地為原告及被告，與共有人許金
    谷之繼承人共有，請求分割等語。經查，許金谷已於民國11
    0年7月5日死亡，有個人基本資料查詢結果在卷可憑，本院
    於111年6月21日以111年彰補字第535號裁定原告應於收受該
    裁定20日內提出系爭土地全部共有人之最新戶籍謄本，許金
    谷之繼承系統表、全體繼承人之戶籍謄本，及如另有共有人
    有發生繼承情形，亦應提出其除戶戶籍謄本、繼承系統表及
    全體繼承人之最新戶籍謄本，並據此更正正確之被告。該裁
    定於111年6月9日送達，原告迄今仍未補正許金谷之繼承人
    ，有送達證書、收文收狀資料在卷可憑。是原告經裁定命補
    正後，仍漏列其餘共有人全體為當事人，屬當事人不適格，
    爰不經言詞辯論，逕以判決駁回之。
四、從而，原告提起本件訴訟，依其所訴之事實，有上揭顯無理
    由之情形，爰不經言詞辯論程序，逕以判決駁回
　　之。
五、依民事訴訟法第436條第2項、第249條第2項、第78條，判決
    如主文。　　　　　　
中　　華　　民　　國　　111 　年　　8 　　月　　5 　　日
                  臺灣彰化地方法院彰化簡易庭
                      法　官　李欣恩
以上正本係照原本作成。　　　　　　　　　　　
如不服本判決，應於送達後20日內，向本院提出上訴狀並表明上
訴理由，如於本判決宣示後送達前提起上訴者，應於判決送達後
20日內補提上訴理由書（須附繕本）。　　　　　　　　
中　　華　　民　　國　　111 　年　　8 　　月　　5 　　日
　　　　　　　　　　　書記官  顏麗芸